臺灣臺南地方法院刑事判決
110年度交簡上字第184號
上  訴  人  
即  被  告  胡栓瑋


上列上訴人即被告因過失傷害案件，不服本院110年度交簡字第2
713號第一審簡易判決（聲請簡易判決處刑案號：臺灣臺南地方
檢察署110年度調偵字第1449號），提起上訴，嗣因被告就被訴
事實為有罪之陳述，本院管轄之第二審合議庭聽取當事人意見後
，改依簡式審判程序進行，判決如下：
    主  文
上訴駁回。
胡栓瑋緩刑貳年，並應依如附件所示之本院一一○年度營小調字
第五六三號調解筆錄所載調解成立內容第一項履行賠償義務。
    犯罪事實及理由
一、本案經本院審理之結果，認第一審簡易判決之認事、用法及
    量刑均無違法或不當，應予維持，除證據部分補充「被告胡
    栓瑋於本院第二審審理程序中之自白」外，其餘均引用第一
    審判決書記載之犯罪事實、證據及理由（如附件）。
二、被告上訴意旨略以：我與告訴人已經達成調解，希望判輕一
    點等語。
三、本院之判斷：　　
    按量刑輕重，係屬事實審法院得依職權自由裁量之事項，苟
    已斟酌刑法第57條各款所列情狀而未逾越法定刑度，不得遽
    指為違法。又在同一犯罪事實與情節，如別無其他加重或減
    輕之原因，下級審量定之刑，亦無過重或失輕之不當情形，
    則上級審法院對下級審法院之職權行使，原則上應予尊重。
    經查，原審以被告係犯道路交通管理處罰條例第86條第1項、刑
    法第284條前段汽車駕駛人，行經行人穿越道不依規定讓行
    人優先通行，因過失傷害人之罪，事證明確，且具體審酌被
    告為車禍發生之唯一肇事原因，並參酌告訴人所受傷害、被
    告犯後坦承犯行之態度及其生活狀況、品行、智識程度等一
    切情狀，在法定刑內對被告量處拘役40日，及諭知易科罰金
    之折算標準，顯見原審係本於被告之責任為基礎，已具體斟
    酌刑法第57條所列情形而為量定，並未偏執一端，而有失輕
    重之情事，亦未逾越法律所規定之範圍，依前開說明，原審
    認事用法並無不當，量刑亦屬妥適，應予維持。從而，被告
    上訴為無理由，應予駁回。
四、末查，被告未曾因故意犯罪而受有期徒刑以上刑之宣告，有
    臺灣高等法院被告前案紀錄表可證，其因一時失慮致犯本案
    ，犯後已坦承犯行，且與告訴人達成調解，有本院110年度
    營小調字第563號調解筆錄影本1份為憑（見本院簡上卷第53
    至55頁），實具悔意，堪認被告經此偵、審程序及罪刑宣告
    之教訓後，當知戒慎警惕而無再犯之虞，爰依刑法第74條第
    1項第1款規定，併予宣告緩刑2年，以啟自新。復為確保被
    告能履行調解筆錄內容所載之賠償義務，以彌補告訴人所受
    損失，爰依刑法第74條第2項第3款規定，諭知被告應履行如
    主文後段所示之事項。倘被告未遵守前開緩刑所附條件且情
    節重大，足認原宣告之緩刑難收其預期效果，而有執行刑罰
    之必要者，依刑法第75條之1第1項第4款規定，得撤銷其緩
    刑宣告。
據上論斷，應依刑事訴訟法第455條之1第1項、第3項第、273 條
之1 第1 項、第373條、第368條、第364條，判決如主文。
本案經檢察官粟威穆聲請以簡易判決處刑，檢察官莊士嶔到庭執
行職務。　

中　　華　　民　　國　　111 　年　　2 　　月　　15　　日
　　　　　　　　　刑事第十五庭  審判長法  官  莊政達
　　　　　　　　　                    法  官  李音儀
　　　　　　　　　                    法  官  陳貽明
以上正本證明與原本無異。
不得上訴。
　　　　　　　　　　　　　　　　　　　書記官  洪翊學
中　　華　　民　　國　　111 　年　　2 　　月　　15　　日

（附件）
臺灣臺南地方法院刑事簡易判決
110年度交簡字第2713號
聲　請　人　臺灣臺南地方檢察署檢察官
被　　　告　胡栓瑋　男　(民國00年0月00日生)
　　　　　　　　　　身分證統一編號：Z000000000號
　　　　　　　　　　住○○市○○區○○里○○00號
上列被告因過失傷害案件，經檢察官聲請以簡易判決處刑（110 
 年度調偵字第1449號），本院判決如下：
    主          文
胡栓瑋汽車駕駛人，行經行人穿越道不依規定讓行人優先通行，
因過失傷害人，處拘役肆拾日，如易科罰金，以新臺幣壹仟元
折算壹日。
    犯罪事實及理由
一、本件犯罪事實、證據及應適用之法條，除下列補充及更正外
    ，其餘均引用檢察官聲請簡易判決處刑書之記載（如附件）
    ：　　
　㈠聲請簡易判決處刑書犯罪事實欄一關告訴人張國政傷勢之記
    載應補充「右側腳踝挫傷及瘀青」。
  ㈡聲請簡易判決處刑書證據欄應補充「告訴人右腳受傷照片、
    公路監理電子閘門列印資料及本院110 年10月5 日公務電話
    紀錄」。
二、爰依卷內事證等，審酌：被告胡栓瑋駕駛重型機車肇事，家
    庭經濟狀況小康之生活狀況（依警詢筆錄所載），尚無前案
    紀錄之品行（依臺灣高等法院被告前案紀錄表所載），國中
    畢業之智識程度（依戶籍資料所載），其就本次車禍發生之
    過失程度為肇事原因、告訴人無肇事因素，本案犯行致告訴
    人受有如更正後聲請簡易判決處刑書犯罪事實欄一所示之傷
    害，被告事後坦承犯行之犯後態度，惟迄未與告訴人達成民
    事上和解獲得其諒解等一切情狀，量處如主文所示之刑，並
    諭知易科罰金之折算標準，以資懲儆。
三、依刑事訴訟法第449 條第1 項前段、第454 條第2 項，道路
    交通管理處罰條例第86條第1 項，刑法第284 條前段、第62
    條前段、第41條第1 項前段，刑法施行法第1 條之1 第1  
    項，逕以簡易判決處刑如主文。
中　　華　　民　　國　　110 　年　　10　　月　　15　　日
　　　　　　　　　刑事第十六庭  法　官　鄭雅文
以上正本證明與原本無異。
如不服本判決應於收受送達後20日內向本院提出上訴書狀（應附
繕本）。
  　　　　　　　　　　　　　　　書記官　鄭佩玉
中　　華　　民　　國　　110 　年　　10　　月　　15　　日
附錄論罪科刑法條： 
刑法第284條
因過失傷害人者，處1 年以下有期徒刑、拘役或10萬元以下罰金
；致重傷者，處3 年以下有期徒刑、拘役或30萬元以下罰金。

附件：
臺灣臺南地方檢察署檢察官聲請簡易判決處刑書
                                   110年度調偵字第1449號
　　被  　告　胡栓瑋  男　31歲（民國00年0月00日生）
  　　　　　　  　 　 住○○市○○區○○00號　　　　　　
　　　      　 　　　 國民身分證統一編號：Z000000000號
上列被告因過失傷害案件，業經偵查終結，認宜聲請簡易判決處
刑，茲將犯罪事實及證據並所犯法條分敘如下：
　　　　犯罪事實
一、胡栓瑋於民國110年2月8日晚間，騎乘車牌號碼000-000號普
    通重型機車，沿臺南市六甲區民權街由西往東方向行駛，於
    同日18時30分許，行經該街43號前時，本應注意行經行人穿越
    道，遇有行人穿越時，無論有無交通指揮人員指揮或號誌指示
    ，均應暫停讓行人先行通過，而依當時天候晴、夜間有照明、
    柏油路面乾燥、無缺陷、無障礙物、視距良好等情形，並無不
    能注意之情事，竟疏未注意及此，即貿然前行，而撞擊行走
    在行人穿越道之張國政，致張國政受有右耳挫傷及撕裂傷（0
    .5公分）、右側手肘擦傷之傷害。
二、嗣胡栓瑋於未被發覺犯罪前，向至現場處理之員警，當場承
    認為肇事人而自首，並接受裁判。
三、案經張國政訴由臺南市政府警察局麻豆分局報告偵辦。
　　　　證據並所犯法條
一、上開犯罪事實，業據被告胡栓瑋於偵查中坦承不諱，核與證
    人即告訴人張國政於警詢及偵查中之證述情節大致相符，復
    有道路交通事故現場圖、道路交通事故調查報告表㈠㈡、財團
    法人柳營奇美醫院診斷證明書各1份、監視器畫面翻拍照片2
    張，及現場暨車損照片8張在卷可憑。
二、按「汽車行經行人穿越道，遇有行人穿越時，無論有無交通指揮
    人員指揮或號誌指示，均應暫停讓行人先行通過。」道路交通
    安全規則第103條第2項定有明文，被告駕車行駛於道路，自
    應注意前揭規定。又依上開道路交通事故調查報告表所載，
    肇事當時天候、視線、道路狀況尚稱良好，應無不能注意之
    情事，被告竟疏未注意，肇致本件事故，其行為自有過失，
    卷附臺南市車輛行車事故鑑定會南鑑0000000案鑑定意見書
    ，亦同此認定。另告訴人既因本件車禍受有如事實欄所載之
    傷害，則被告之過失行為與其受傷結果間，即具相當因果關
    係。綜上，足徵被告自白與事實相符，是其犯嫌堪以認定。
三、論罪說明：
  ㈠按「汽車駕駛人行經行人穿越道不依規定讓行人優先通行，因而致
    人受傷或死亡，依法應負刑事責任者，加重其刑至2分之1。
    」道路交通管理處罰條例（下稱本條例）第86條第1項定有明文
    ；又刑法總則之加重，係概括性之規定，所有罪名均一體適
    用；刑法分則之加重，係就犯罪類型變更之個別犯罪行為予以
    加重，成為另一獨立之罪名。上開關於行經行人穿越道不依規定
    讓行人優先通行，致人受傷加重其刑之規定，係就刑法第284
    條第1項（按：現行第284條前段）之過失傷害罪之基本犯罪
    類型之加重處罰，已成另一獨立之罪名，自屬刑法分則之加重
    （最高法院99年度台非字第198號判決意旨參照）。查被告係於
    告訴人行走在行人穿越道時，未依規定禮讓其優先通行，致其受
    有上開傷勢，業經認定如前，則核被告所為，係犯本條例第8
    6條第1項、刑法第284條前段之汽車駕駛人，行經行人穿越道不
    依規定讓行人優先通行，因過失傷害人罪嫌，並請依本條例第8
    6條第1項規定加重其刑。
  ㈡又被告犯罪後，於該管公務員發覺前留於肇事現場，並於警
    方前往處理時，自承為肇事人，有臺南市政府警察局麻豆分
    局六甲分駐所道路交通事故肇事人自首情形紀錄表1紙附卷
    可參，請依刑法第62條本文規定，減輕其刑。
四、依刑事訴訟法第451條第1項聲請逕以簡易判決處刑。
    此　致
臺灣臺南地方法院
中　　華　　民　　國　 110　　年　　9 　　月　　2 　　日
　　                          檢察官  粟  威  穆
本件證明與原本無異
中　　華　　民　　國　 110　　年　　9 　　月　　13　　日
　　                          書記官  楊  娟  娟
附錄本案所犯法條全文：
道路交通管理處罰條例第86條
（刑責之加重及減輕）
汽車駕駛人，無駕駛執照駕車、酒醉駕車、吸食毒品或迷幻藥駕
車、行駛人行道或行經行人穿越道不依規定讓行人優先通行，因
而致人受傷或死亡，依法應負刑事責任者，加重其刑至二分之一
。
汽車駕駛人，在快車道依規定駕車行駛，因行人或慢車不依規定
，擅自進入快車道，而致人受傷或死亡，依法應負刑事責任者，
減輕其刑。
中華民國刑法第284條
因過失傷害人者，處 1 年以下有期徒刑、拘役或 10 萬元以下
罰金；致重傷者，處 3 年以下有期徒刑、拘役或 30 萬元以下
罰金。
附記事項：
本件係依刑事訴訟法簡易程序辦理，法院簡易庭得不傳喚被告、
輔佐人、告訴人、告發人等出庭即以簡易判決處刑；被告、被害
人、告訴人等對告訴乃論案件如已達成民事和解而要撤回告訴或
對非告訴乃論案件認有受傳喚到庭陳述意見之必要時，請即另以
書狀向臺灣臺南地方法院簡易法庭陳述或請求傳訊。